【裁判字號】    88,上訴,2109
【裁判日期】    890126
【裁判案由】    毒品危害防制條例
【裁判全文】
臺灣高等法院臺中分院刑事判決                  八十八年度上訴字第二一○九號
    上  訴  人  臺灣臺中地方法院檢察署檢察官
    被      告  丙○○
    選任辯護人  林春榮
右上訴人，因被告違反毒品危害防制條例案件，不服臺灣臺中地方法院八十七年度訴
字第一二八七號，中華民國八十八年七月十六日第一審判決（起訴案號：臺灣臺中地
方法院檢察署八十六年度偵字第二五○七六號、八十七年度偵字第二九八五號），提
起上訴，本院判決如左：
      主  文
上訴駁回。
      理  由
一、本案經本院審理結果，認第一審判決被告丙○○，被訴販賣毒品海洛因、安非他
    命犯行之罪嫌不足，因而為其無罪之諭知，其認事用法並無不當，應予維持，並
    引用第一審判決書記載之理由（如附件）。
二、檢察官上訴意旨略以：被告於警訊中供稱其身上缺錢，卻於審理中供稱購買大量
    毒品係供己自行施用，顯與常理有違，且在被告身上查獲夾鏈袋，可見其警訊所
    供係為綽號「小東」者販賣毒品以代購買毒品之費用之詞，自堪採信。又證人乙
    ○○僅係被告之女友，被告有無販賣毒品，陳女並非必然知道，原審為被告之無
    罪諭知，自有未洽，因而提起本件上訴云云，固非無見。惟查檢察官就被告上開
    販賣毒品犯行，提起公訴，無非以被告於警訊時之供詞，及查獲之毒品、夾鏈袋
    等等資為論據，但依被告於警訊時所供「因我身上沒有錢‧‧‧我向他稱要賒欠
    ，而小東即稱如果要欠帳，乾脆代其販賣毒品，所以才將這些分裝好的毒品叫我
    找買主幫他賣，但我還沒有賣到，即為貴組查獲，我並沒有販賣之意圖」、「（
    小東所欲要你販賣之海洛因及安非他命，其販賣他人之價錢如何，你如何圖利）
    我沒有跟他問，所以不知道」等語（參見八十六年偵字第二五○七六號偵查卷十
    一、十二頁），佐以被告係同日取得該毒品等物後，開車與女友乙○○在臺中市
    ○○路、公園路口下車購買鞋子時為警盤查而查獲之事實，可見被告是否已同意
    就該等持有毒品與小東者已達成販賣之合意，甚有疑問。
三、次查，檢察官於八十六年十二月二日內勤偵查中，就被告所被移送販賣毒品部分
    ，並未有所訊問，此有該日訊問筆錄可憑，嗣檢察官於同年十二月二十三日訊問
    時，被告未到庭，而對同案被告乙○○訊問時，亦未有所訊問販賣之情節，則對
    照乙○○警訊時所供「（你吸食毒品之來源）都是丙○○無償提供我吸食」、「
    （丙○○毒品來源）因我需上課，他的事我很少管，所以我不清楚他的毒品來源
    」、「（丙○○是否有將購得之海洛因以夾鏈袋分裝，然後販賣予他人圖利）我
    不知道」云云，可見被告所辯稱伊未有販賣毒品之犯行，尚非不可採信。況檢察
    官於原審時並未補強被告所販賣毒品海洛因、安非他命之具體內容，以供法院調
    查，再依證人乙○○於原審所供「是小東委託被告賣的，但還沒有賣就被查獲，
    但丙○○是否將海洛因安非他命之價格交給小東我不清楚，這是丙○○親口告訴
    我的，是查獲之前在車上告訴我的」云云（參見原審卷八一頁），益難證明被告
    確有與該小東者達成代為販賣毒品之合意甚明。再者，依偵查卷三九頁所附海洛
    因一袋之鑑定結果，該海洛因僅淨重九‧一○公克（包裝重一‧二六公克），尚
    非鉅大，且未全部分裝完畢，亦無證據可認被告就販賣海洛因、安非他命之價格
    已知悉，則被告欲如何販賣圖利，又如何與小東者分取利潤，均有所不明，足見
    被告所辯稱伊未有販賣毒品圖利之犯行，尚堪採信。原審因而為被告無罪之諭知
    ，經核並無不合，檢察官未有補強證據提出，猶執陳詞，指摘原判決為不當，依
    上所述，難認有理由，其上訴自為無理由，應予駁回。
四、本件既經原審諭知被告無罪，本院審理結果仍相同，則檢察官移送原審併辦之臺
    灣臺中地方法院檢察署八十七年度偵字第一五一四四號（含八十七年偵字第一一
    八四二號影印卷）丙○○涉犯毒品危害防制條例販賣罪嫌之事實，即與本件無裁
    判上一罪之連續犯關係，自應由原審另行退回檢察官依法偵辦，併此敘明。
據上論斷，應依刑事訴訟法第三百七十三條、第三百六十八條，判決如主文。
本案經檢察官甲○○到庭執行職務
中      華      民      國    八十九    年      一      月    二十六    日
                                  臺灣高等法院臺中分院刑事第二庭
                                        審判長法  官  陳  紀  綱
                                              法  官  陳  世  雄
                                              法  官  蔡  聰  明
右正本證明與原本無異。
如不服本判決應於收受送達後十日內向本院提出上訴書狀，其未述上訴之理由者並
得於提起上訴後十日內向本院補提理由書（均須按他造當事人之人數附繕本）。
                                                書記官    瑞  芳
中      華      民      國    八十九     年      一       月   二十七   日
                                                                        Ｑ
台灣台中地方法院刑事判決                        八十七年度訴字第一二八七號
    公  訴  人  臺灣臺中地方法院檢察署檢察官
    被      告  丙○○  男三十六歲（民國○○○年○月○○日生）
                        住彰化縣和美鎮○○路二六六號（在監執行）
                        身分證統一編號：Ｎ一二五九一一二號
    選任辯護人  林春榮律師
右列被告因毒品危害防制條例案件，經檢察官提起公訴（八十六年度偵字第二五０七
六號、八十七年度偵字第二九八五號），本院判決如左：
    主  文
丙○○無罪。
    理  由
一、公訴意旨詳如附件起訴書所載。
二、按犯罪事實應依證據認定之，無證據不得推定其犯罪事實，刑事訴訟法第一百五
    十四條定有明文。又按認定不利於被告之事實，須依積極證據，苟積極證據不足
    為不利於被告事實之認定時，即應為有利於被告之認定，更不必有何有利之證據
    ，而無論直接證據或間接證據，其為訴訟上之證明，須於通常一般之人均不致有
    所懷疑，而得確信其為真實之程度者，始得據為有罪之認定。再被告之自白，不
    得作為有罪判決之唯一證據，仍應調查其他必要之證據，以察其是否與事實相符
    。公訴人認被告丙○○涉犯販賣毒品海洛因及安非他命未遂罪嫌，無非以起訴事
    實業據被告在警訊中自白在卷，並有扣案之海洛因及安非他命等資為論據。
三、訊據被告丙○○固坦承為警查獲時所扣得之毒品海洛因三包（驗餘後淨重九點一
    公克）、安非他命四包（毛重五．九公克）係伊所持有，惟堅決否認其有販賣毒
    品之犯行，並辯稱：扣案之毒品係向綽號「小東」之不詳姓名男子所取得，供己
    施用，小東雖曾委託伊代為販賣毒品，但並未同意等語。經查：公訴人起訴之事
    事皆係依據被告丙○○於警訊所為之陳述，然依被告之警訊內容雖曾供述「在中
    華路約見小東向他購買毒品時，我向他稱要賒欠，而小東即稱如果要欠帳，乾脆
    代其販賣毒品，所以才將這些分裝好的毒品叫我找買主幫他賣，但我還沒有賣到
    ，即為貴組查獲」等語，然隨後即陳述：「我並沒有販賣之意圖」等語，是以被
    告於警訊中所言是否業已自白伊已同意代他人販售毒品，自有疑義，又被告於員
    警詢問綽號「小東」之男子要求販賣他人之價格如何﹖時，則答稱：我沒有跟他
    問，所以我不知道等情，苟被告確係同意並已獲得小東之委託代為販售毒品，小
    東自應告知販售之價格，方得據以向被告收受價款，豈有尚未告知毒品之販售價
    格，即將毒品交付受託人並要求找尋買主﹖益見被告前番供稱代他人販售毒品一
    詞，顯非其真意其警訊中之自白非無瑕疵；至於證人即被告之女友乙○○於本院
    審理中雖證述：扣案之毒品係小東委託丙○○賣的，但還沒有賣就被查獲等語，
    且為被告所不爭，惟辯稱：係告知小東想委託我幫忙賣毒品，我說我怎麼可能幫
    他賣等語，衡諸被告與證人乙○○彼此間係屬同居男女朋友關係，對於同居男友
    代他人販售毒品一事，自當詢問被告丙○○販賣之價格及可得之利益，然本件證
    人乙○○對於上開重要事項既未詢問，且關於扣案毒品之價款被告是否業已交付
    小東，亦即被告向綽號小東者取得扣案之第一、二級毒品時，有無支付價款一事
    ，亦供稱：不清楚；則扣案之被告持有之毒品究係被告應允綽號小東代為販售而
    取得﹖亦或被告付現取得﹖自不得單憑證人乙○○之片面且有瑕疵之證詞，據以
    認定。綜據上述，本件被告丙○○雖於警訊時自白綽號小東者委託代為販賣毒品
    ，然除立即陳明無販賣之意圖外，且對於小東委託代為販售毒品之價格亦陳明對
    方未告知，已詳如前述，又被告更於偵查中及本院審理中堅決否認有販賣毒品之
    意圖，其上開警訊中之自白既有瑕疵，是本件顯無從僅以被告有瑕疵之自白遽令
    被告負販賣毒品海洛因及安非他命之罪責，再者本件雖扣得安非他命四包（毛重
    五．九公克）及海洛因三包（驗餘後淨重九．一公克），扣得毒品之數量甚微，
    可供一人於短期內施用完畢，又本件被告確有施用第一、二級毒品之犯行，業經
    台灣高等法院台中分院先後判決確定在案，有判決書及台灣台中地方法院被告全
    國前案紀錄表各一份在卷可稽，是被告辯稱扣案之毒品係供己施用，尚非不可採
    ，從而本件被告之自白及乙○○之指述既均有瑕疵，自無僅執被告持有上開供施
    用之安非他命及海洛因，即認被告有上開公訴人所指之販賣安非他命及海洛因之
    犯行，此外復查無其他積極證據足資證明被告有販賣毒品之犯行，依法應為被告
    無罪之諭知。
四、本件既諭知被告無罪之判決，則檢察官移送併辦之台灣台中地方法院檢察署八十
    七年度偵字第一五一四四號丙○○涉犯毒品危害防制條例罪嫌之事實，即與本件
    無裁判上一罪之連續犯關係，自當退回由檢察官另依法處理，併此明。
據上論斷，應依刑事訴訟法第三百零一條第一項，判決如主文。
中    華    民    國      八十八      年      七      月        十六    日
                                      台灣台中地方法院刑事第二庭
                                              法  官  林  靜  芬
右正本證明與原本無異。
如不服本判決，應於判決送達後十日內向本院提出上訴狀，上訴於臺灣高等法院臺中
分院(須附繕本)。
                                              書記官
中    華    民    國      八十八      年     七       月       十九    日


司法院資訊處製作；財團法人民間司法改革基金會備份。
